【裁判字號】    89,訴,851
【裁判日期】    890508
【裁判案由】    偽造文書
【裁判全文】
臺灣臺中地方法院刑事判決                          八十九年度訴字第八五一號
    公  訴  人  臺灣台中地方法院檢察署檢察官
    被      告  甲○○
右列被告因偽造文書案件，經檢察官提起公訴（八十九年度偵字第一六七四號），本
院判決如左：
    主  文
甲○○行使偽造私文書，足以生損害於公眾及他人，處有期徒刑月，緩刑參年。
內政部警政署公路警察局公警局交字第Ｚ00000000號舉發違反道路交通管理
事件通知單移送聯收受通知聯者簽章欄內偽造「乙○○」署押壹枚沒收。
    事  實
一、甲○○於民國八十九年一月十五日上午十時四十分許，駕駛車牌ＮＦ─０二七七
    號自用小客車，行經台中縣后里鄉○道○○○路北向一六二公里處，經內政部警
    政署國道公路警察局（下稱國道公路警察局）執勤警員楊惠晴攔查，因其係違規
    無照駕駛，為脫免被開告發單處罰，冒用其弟「乙○○」之名義，在國道公路警
    察局舉發違反道路交通管理事件通知單（公警局交字第Ｚ00000000號）
    移送聯之收受通知聯者簽章欄內，偽造乙○○之簽名，表示收受該舉發通知單，
    並持以交付執勤警員楊惠晴，足以生損害於主管機關對於違規取締之正確性及乙
    ○○本人。
二、案經內政部警政署國道公路警察局第三警察隊報請臺灣臺中地方法院檢察察官偵
    查起訴。
    理      由
一、訊據被告對於右揭事實，於警、偵訊及本院審理中，均坦承不諱，並有公警局交
    字第Ｚ00000000號舉發違反道路交通管理事件通知單一份（一式三聯）
    附卷可稽，被告之自白與事實相符，其事證明確，犯行洵堪認定。
二、按被告在警員填發之舉發違反道路交通管理事件通知單上，偽簽其弟「乙○○」
    之簽名，表示收受之意思，復於簽收後持交警員，顯然於該文書之內容有所主張
    ，足以生損害於主管機關對於違規取締之正確性及乙○○，是核其所為，係犯刑
    法第二百十六條、第二百十條之行使偽造私文書罪。被告偽造署押係偽造私文書
    之部分行為，另偽造私文書後復持之行使，其偽造之低度行為，應為行使之高度
    行為所吸收，均不另論罪。爰審酌被告犯罪之動機係因無照駕駛為免受罰、所生
    危害尚輕及犯罪後坦承不諱等一切情狀，量處如主文所示之刑。末查，被告前未
    曾受有期徒刑以上刑之宣告，有台灣台中地方法院檢察署刑案資料查註紀錄表及
    台灣高等法院被告全國前案紀錄表各一份在卷可按，被告坦承犯行，深具悔意，
    其經此教訓，當知警惕而無再犯之虞，本院綜核各情，所宣告之刑，認以暫不執
    行為適當，併予宣告緩刑三年，以啟自新。被告於國道公路警察局公警局交字第
    Ｚ00000000號舉發違反道路交通管理事件通知單移送聯收受通知聯者簽
    章欄內偽造「乙○○」之署押一枚，應依刑法第二百十九條之規定宣告沒收。
據上論斷，應依刑事訴訟法第二百九十九條第一項前段，刑法第二百十條、第二百十
六條、第七十四條第一款、第二百十九條，判決如主文。
中      華      民      國    八十九    年      五      月      八      日
                                    台灣台中地方法院刑事第五庭
                                        法  官  陳  淑  芳
右正本證明與原本無異。
如不服本判決，應於判決送達後十日內向本院提出上訴狀，上訴於台灣高等法院台中
分院（須附繕本）。
                                                   書記官
中      華      民      國    八十九    年      五      月    十一      日
附錄法條：
刑法第二百十條：偽造、變造私文書，足以生損害於公眾或他人者，處五年以下有期
徒刑。
刑法第二百十六條：行使第二百十條至第二百十五條之文書者，依偽造、變造文書或
登載不實事項或使登載不實事項之規定處斷。


司法院資訊處製作；財團法人民間司法改革基金會備份。
